【裁判字號】    98,交訴,149
【裁判日期】    981019
【裁判案由】    公共危險等
【裁判全文】
臺灣板橋地方法院刑事判決             98年度交訴字第149號
公  訴  人  臺灣板橋地方法院檢察署檢察官
被      告  乙○○
選任辯護人  賴玉梅律師
            周福珊律師
            王嘉斌律師
被      告  丁○○
選任辯護人  楊嘉馹律師
上列被告因肇事逃逸等案件，經檢察官提起公訴（97年度偵字第
32854 號、98年度偵字第17891 號），被告於準備程序中就被訴
事實為有罪之陳述，經告知簡式審判程序之旨，並聽取當事人之
意見後，本院合議庭裁定由受命法官獨任進行簡式審判程序，判
決如下：
    主  文
乙○○從事業務之人，因業務上之過失致人於死，處有期徒刑陸
月；又駕駛動力交通工具肇事，致人死亡而逃逸，處有期徒刑柒
月。應執行有期徒刑壹年，緩刑年。
丁○○因過失致人於死，處有期徒刑肆月，如易科罰金，以新臺
幣壹仟元折算壹日。緩刑貳年。
    事  實
一、乙○○係川富交通有限公司之送貨司機，為從事駕駛業務之
    人，於民國97年11月19日19時許，駕駛車牌號碼978 －GM號
    營業大貨車，沿臺北縣板橋市○○路○ 段往土城方向行駛；
    丁○○則於前揭時間，將其所駕駛車牌號碼3909─DW號自用
    小客車，臨時停放於文化路1 段與光正街口禁止臨時停車之
    紅線路段。乙○○本應注意汽車行駛時，駕駛人應注意車前
    狀況及兩車併行之間隔，並隨時採取必要之安全措施；丁○
    ○原應注意在交岔路口10公尺內及設有禁止臨時停車標線處
    所均不得臨時停車，而依當時天候晴、夜間有照明，路面為
    柏油、乾燥、無缺陷，亦無障礙物，視距良好，均無不能注
    意之情事，竟均疏未注意。乙○○於同日19時8 分許，行經
    文化路1 段與光正街口時，適同向由李武崇騎乘車牌號碼CS
    9 －688 號重型機車，為閃避前述丁○○違規臨時停放於該
    路口之自用小客車，乃從丁○○之車輛左側繞過該車，乙○
    ○因未保持安全間隔，致其所駕駛之營業大貨車右側車身擦
    撞李武崇騎乘之機車，李武崇因而人車倒地，該營業大貨車
    右後方輪胎再輾壓倒臥在地之李武崇頭部，致李武崇因頭部
    外傷，引起中樞神經衰竭而當場死亡。詎乙○○於知其駕車
    肇事後，竟不思救助，仍駕車逃逸，嗣經現場目擊者記下車
    牌號碼，報警處理而循線查獲。
二、案經李武崇之母甲○○○及李武崇之弟丙○○訴由臺北縣政
    府警察局板橋分局報告臺灣板橋地方法院檢察署檢察官，暨
    該署檢察官據報相驗後自動檢舉偵查起訴。
    理  由
一、本件被告乙○○及丁○○所犯為死刑、無期徒刑、最輕本刑
    為3 年以上有期徒刑以外之罪，且非高等法院管轄第一審之
    案件，於本院準備程序進行中，被告2 人均就被訴事實為有
    罪之陳述，經告知被告簡式審判程序之旨，並聽取公訴人及
    被告之意見後，本院合議庭裁定由受命法官獨任進行簡式審
    判程序，合先敘明。
二、訊據被告乙○○及丁○○就上揭犯罪事實於本院行準備程序
    時均坦承不諱，核與證人王家畯於警詢中證述之情節相符，
    並有道路交通事故現場圖、道路交通事故調查報告表(一)、(二)
    、臺北縣政府警查局板橋分局現場勘察報告及照片、臺灣省
    臺北縣區車輛行車事故鑑定委員會98年5 月7 日北縣鑑字第
    0975131770號鑑定意見書各1 份、現場及車損照片33張附卷
    可稽。按汽車行駛時，駕駛人應注意車前狀況及兩車併行之
    間隔，並隨時採取必要之安全措施；又交岔路口10公尺內及
    設有禁止臨時停車標線處所均不得臨時停車，道路交通安全
    規則第94條第3 項、第111 條第1 項第2 款及第3 款分別定
    有明文，而當時天候晴、夜間有照明，路面為柏油、乾燥、
    無缺陷，亦無障礙物，視距良好等情形，此有道路交通事故
    調查報告表(一)在卷可憑，是被告2 人當時均無不能注意之情
    事，詎其等應注意，並能注意，而疏未注意上開規定，故其
    等對車禍之發生應有過失，已堪認定。再被害人李武崇因本
    件車禍致頭部外傷，引起中樞神經衰竭而死亡，有臺灣板橋
    地方法院檢察署檢察官勘驗筆錄、相驗屍體證明書、檢驗報
    告書、相驗照片12張在卷可參，被告乙○○及丁○○前揭過
    失行為與被害人李武崇之死亡間有相當因果關係，亦可認定
    。綜上所述，被告2 人前揭自白與事實相符，堪予採信，本
    件事證明確，被告2 人犯行已堪認定，自應依法論科。
三、被告乙○○為川富交通有限公司之營業大貨車駕駛，車禍肇
    事當時係駕駛營業大貨車欲前往宜蘭載運蔬菜回臺北等情，
    業據被告乙○○於警詢及偵查中供承不諱，足見其係以駕駛
    為業務之人。被告乙○○及丁○○因其過失致被害人死亡，
    被告乙○○並駕車駛離現場逃逸，是核被告乙○○所為，係
    犯刑法第276 條第2 項之業務過失致人於死罪及同法第185
    條之4 之肇事逃逸罪；被告丁○○所為，係犯刑法第276 條
    第1 項之過失致死罪。被告乙○○所犯上開2 罪，犯意各別
    ，行為互殊，應予分論併罰。爰審酌被告乙○○及丁○○均
    無前科，素行良好，有臺灣高等法院被告前案紀錄表2 份在
    卷可參，其等因一時之疏忽，造成被害人喪失寶貴生命，對
    被害人家屬亦產生痛失至親之無法彌補之損害，兼衡其等之
    過失程度、犯罪所生危害，犯罪後均已與被害人家屬達成和
    解，有臺北縣樹林市調解委員會97年民調字第417 號調解書
    、協議書、刑事陳報狀及和解書各1 份為憑，且犯罪後於本
    院審理中均坦認犯行，態度良好，並當庭向被害人家屬道歉
    等一切情狀，分別量處如主文所示之刑，並就被告乙○○部
    分定其應執行之刑，另就被告丁○○部分諭知易科罰金之折
    算標準。又被告2 人前均未曾因故意犯罪受有期徒刑以上刑
    之宣告，有前揭臺灣高等法院被告前案紀錄表存卷可查，其
    等因一時失慮致罹刑典，事後均已坦承犯行，深具悔意，經
    此偵審程序及科刑教訓，當知警惕戒慎而無再犯之虞，本院
    綜核被告2 人業已與被害人家屬達成和解等各情，認其等所
    受上開宣告之刑，以暫不執行為適當，爰併予宣告被告乙○
    ○緩刑3 年、被告丁○○緩刑2 年，以啟自新。
據上論斷，應依刑事訴訟法第273 條之1 第1 項、第299 條第1
項前段，刑法第276 條第1 項、第2 項、第185 條之4 、第41條
第1 項前段、第51條第5 款、第74條第1 項第1 款，刑法施行法
第1 條之1 第1 項、第2 項前段，判決如主文。
本案經檢察官黃怡華到庭執行職務。
中    華    民    國    98    年    10    月    19    日
                    交通法庭  法  官  廖欣儀
以上正本證明與原本無異。
如不服本判決應於收受判決後10日內向本院提出上訴書狀，並應
敘述具體理由。其未敘述上訴理由者，應於上訴期間屆滿後20日
內向本院補提理由書（均須按他造當事人之人數附繕本）「切勿
逕送上級法院」。
                              書記官  蕭佩宜
中    華    民    國    98    年    10    月    19    日
附錄本案論罪科刑法條全文：
中華民國刑法第185條之4
駕駛動力交通工具肇事，致人死傷而逃逸者，處6 月以上5 年以
下有期徒刑。
中華民國刑法第276條
因過失致人於死者，處2 年以下有期徒刑、拘役或2 千元以下罰
金。
從事業務之人，因業務上之過失犯前項之罪者，處5 年以下有期
徒刑或拘役，得併科3 千元以下罰金。


司法院資訊處製作；財團法人民間司法改革基金會備份。
